臺灣雲林地方法院刑事判決
公　訴　人　臺灣雲林地方法院檢察署檢察官
被　　　告　鄧秀梅
上列被告因過失傷害案件，經檢察官提起公訴（100 年度偵字第
174 號），被告於準備程序中就被訴事實為有罪之陳述，本院改
依簡式審判程序審理，判決如下：
    主  文
鄧秀梅犯過失傷害罪，處拘役伍拾玖日，如易科罰金，以新臺幣
壹仟元折算壹日。
    犯罪事實
一、鄧秀梅於民國99年6 月9 日6 時10分許，駕駛車牌號碼2932
    -GS 號自用小客車，沿雲林縣斗六市○○路往梅林（由東北
    往南）方向行駛，行經該路段14906 號路燈附近無號誌之四
    岔路口時，本應注意車前狀況，隨時採取必要之安全措施，
    且應注意會車相互之間隔不得少於半公尺，而當時天候晴、
    晨光，柏油路面乾燥、無缺陷、無障礙物，視距良好，並無
    不能注意之情事，仍疏未注意及此即貿然行駛，於甫通過上
    開四岔路口時，適對向有楊新春騎乘車牌號碼RVL-108 號輕
    型機車，亦沿上開湖山路往工業區（由南轉西北方向）行駛
    ，行經該處，亦疏未注意車前狀況，隨時採取必要之安全措
    施，且未注意汽車除行駛於單行道或指定行駛於左側車道外
    ，在未劃標線之道路，應靠右行駛，及未注意會車相互之間
    隔不得少於半公尺，仍疏未注意及此即貿然行駛，而於前開
    路段，遭鄧秀梅駕駛之上開自用小客車撞及，因而人車倒地
    ，致楊新春受有右踝骨折合併踝關節脫位、右內踝三角韌帶
    斷裂等傷害。鄧秀梅肇事後，於尚未有偵查犯罪職權之公務
    員發覺其犯罪前留置現場，並向前往處理之員警表示其為肇
    事人，自首而接受裁判。
二、案經楊新春訴由雲林縣警察局斗六分局報告臺灣雲林地方法
    院檢察署（下稱雲林地檢署）檢察官偵查起訴。
    理  由
一、本件屬於刑事訴訟法第376 條第1 款所列之案件，依同法第
    284 條之1 規定，得由法官一人獨任審判。又被告於準備程
    序中就被訴事實為有罪之陳述，本院裁定進行簡式審判程序
    （依刑事訴訟法第50條但書之規定，此裁定當庭宣示，命記
    載於筆錄即可，不用製作裁定書面），此有本院100 年9 月
    20日審判筆錄一份附卷足憑，則依據刑事訴訟法第273 條之
    2 、同法第159 條第2 項之規定，不適用傳聞法則有關限制
    證據能力之相關規定，合先敘明。
二、訊據被告鄧秀梅對於上開犯罪事實坦承不諱，核與證人即告
    訴人楊新春於警詢、偵訊中之指述情節大致相符（雲林地檢
    署100 年度偵字第174 號卷《下稱偵卷》第7 頁正面至第8
    頁正面、第25頁），並有道路交通事故現場圖、道路交通事
    故調查報告表(一)、(二)各1 紙、現場照片8 張（偵卷第9 至11
    頁、第16至19頁）在卷可憑，而告訴人因本件車禍受有前述
    傷害之事實，亦有臺大醫院雲林分院99年6 月16日第98942
    號診斷證明書1 紙（偵卷第15頁）附卷足證。另本件依據卷
    附道路交通事故現場圖及現場照片所示，機車刮地痕長4.2
    公尺、起點距西側路緣3.1 公尺，而機車撞擊部位為右側車
    身及機車呈現左倒現象，可知肇事前時機車應係行駛於道路
    中心附近，另經臺灣省嘉雲區車輛行車事故鑑定委員會前往
    肇事現場勘查，停車處之柏油路面寬度約為7.4 公尺，機車
    倒地處至交岔路口欲往工業區道路○路緣約13.4公尺，因此
    2 車並非在交岔路口內發生碰撞肇事（亦即被告之自用小客
    車已通過交岔路口）等情，亦有該鑑定委員會100 年4 月27
    日嘉雲區0000000 案鑑定意見書及臺灣省車輛行車事故覆議
    鑑定委員會100 年7 月18日覆議字第1006202810號函各1 份
    可佐（本院卷第20頁反面至第21頁正面、第39頁正面）。足
    見2 車行駛於未劃有分向線之道路時，均未靠右行駛、注意
    車前狀況及隨時採取必要之安全措施，告訴人之機車並未靠
    右行駛，且2 車交會時，會車相互之間隔亦少於半公尺，致
    在道路發生碰撞無疑。
三、按駕駛人應注意車前狀況，並隨時採取必要之安全措施；道
    路交通安全規則第94條第3 項、第100 條第5 款分別定有明
    文。被告為領有駕駛執照之駕駛人，對於上開道路交通安全
    規則之規定，自應知悉瞭解並予以遵守。本件被告駕駛上開
    自用小客車，在行經上述路段時，自應依前開規定行駛，且
    保留半公尺之會車間隔。而當時天侯晴，晨光，柏油路面乾
    燥、無缺陷，亦無障礙物，視距良好，依其智識或能力並無
    不能注意之情事，為被告所不爭執，並有上開道路交通事故
    調查報告表在卷可稽。詎被告竟疏未及此，而與告訴人所騎
    乘之上開機車發生碰撞，致告訴人人車倒地，因而受有上述
    傷害，被告就本件車禍事故之發生，自有過失甚明。被告之
    過失行為與告訴人之受傷結果間有相當因果關係。至告訴人
    騎乘機車雖亦有未注意車前狀況，隨時採取必要之安全措施
    及未靠右行駛，且保留半公尺之會車間隔之過失，同為肇事
    原因，惟此僅屬量刑之參考及被告可否因此減免民事損害賠
    償額度，與被告過失犯行成立之要件無涉，附此敘明。綜上
    所述，足徵被告之自白確與事實相符，被告上開犯行堪以認
    定。
四、核被告所為，係犯刑法第284 條第1 項前段之過失傷害罪。
    被告於肇事後，於其所犯罪行未被偵查犯罪機關發覺前，即
    向前來處理之警員自承為肇事人並接受裁判乙節，有雲林縣
    警察局道路交通事故肇事人自首情形紀錄表1 紙附卷可稽（
    偵卷第14頁），本院審酌當時情狀，認得依刑法第62條前段
    規定減輕其刑。
五、本院審酌被告於本件車禍之過失程度，告訴人受傷程度，告
    訴人就本次車禍之發生亦有過失，並考量被告並無前科，有
    卷附臺灣高等法院被告前案紀錄表可按，素行尚可，於犯後
    能留在現場並自首接受裁判，坦承犯行，尚有悔意，因與告
    訴人就和解金額有所落差（本院卷第56頁），於本案宣判前
    尚未能與告訴人達成和解，賠償告訴人之損失，被告自陳學
    歷為大學畢業之智識程度，目前於科技大學任教，未婚，家
    中有父親之家庭狀況（本院卷第69頁正面、反面）等一切情
    狀，量處如主文所示之刑，並諭知易科罰金之折算標準。
據上論斷，應依刑事訴訟法第299 條第1 項前段、第273 條之1
第1 項，刑法第284 條第1 項前段、第62條前段、第41條第1 項
前段，刑法施行法第1 條之1 第1 項、第2 項前段，判決如主文
。
本案經檢察官陳東泰到庭執行職務。
中    華    民    國  100     年    9     月    23    日
                  刑事第六庭  法  官  陳 美 利
以上正本證明與原本無異。
如不服本判決應於收受判決後10日內向本院提出上訴書狀，並應
敘述具體理由；其未敘述上訴理由者，應於上訴期間屆滿後20日
內向本院補提理由書（均須按他造當事人之人數附繕本）。「切
勿逕送上級法院」。
                              書記官  王 秀 如
中    華    民    國   100    年    9     月    23    日
附錄本案論罪科刑法條：
中華民國刑法第284條
（過失傷害罪）
因過失傷害人者，處6 月以下有期徒刑、拘役或5 百元以下罰金
，致重傷者，處1 年以下有期徒刑、拘役或5 百元以下罰金。
從事業務之人，因業務上之過失傷害人者，處1 年以下有期徒刑
、拘役或1 千元以下罰金，致重傷者，處3 年以下有期徒刑、拘
役或2 千元以下罰金。